# 股东分配权变更的问题

提问人：skf123 时间：2021-03-09 13:48:00
陈版主：
您好，我们对子公司的持股比例与表决权比例都是51%，约定的收益分配比例是35%，但一直未进行分红。我们合并的时候也将净利润的65%作为少数股东损益，已经合并了好几年了，今年我们与小股东经过协商，双方又重新签订协议，约定我们的收益分配比例从35%修改为51%，而且是从子公司成立之日起开始变更。现在的问题是，我们期初都是按35%、65%的比例进行报表合并的，在当时的时点也是没有问题的，现在从期初开始变更，那么原来多确认的少数股东权益在本期怎么进行账务处理？谢谢！

回答人：chenyiwei
假设此前的做法是合理的，则由于本年度签署新的协议而改变股东所享有子公司权益的相对份额，应按权益性交易原则处理，即在合并报表层面减少少数股东权益，相应将归属本企业的权益增加额贷记资本公积处理（不能增加合并报表层面的未分配利润）。